臺灣新北地方法院刑事判決
111年度金訴字第261號
公  訴  人  臺灣新北地方檢察署檢察官
被      告  李仲信



上列被告因違反洗錢防制法等案件，經檢察官提起公訴（110年
度偵字第46292號、111年度偵字第4692號）及移送併辦（111年
度偵字第868號、第8294號、第9175號），被告於準備程序就被
訴事實為有罪之陳述，經告知簡式審判程序之旨，並聽取檢察官
與被告之意見後，裁定改依簡式審判程序進行審理，判決如下：
    主  文
李仲信幫助犯洗錢罪，處有期徒刑肆月，併科罰金新臺幣叁萬元
，罰金如易服勞役，以新臺幣壹仟元折算壹日。
    事  實
一、李仲信依一般社會生活通常經驗，知悉一般人無故取得他人
    金融帳戶使用與財產犯罪密切相關，具有相當智識程度可以
    預見提供不明人士使用名下金融帳戶，將被用以收受詐欺所
    得，並足以掩飾、隱匿犯罪所得之去向，竟仍基於幫助詐欺
    取財、洗錢的不確定故意，於民國110年6月26日，在新北市
    新莊區中原路某處，將名下台新國際商業銀行帳戶【帳號：0
    00-00000000000000號，下稱台新帳戶】存摺、金融卡、密
    碼、網路銀行帳號、密碼交付不詳之人使用。不詳之人再意
    圖為自己不法之所有，基於詐欺取財、洗錢的犯意，先後向
    附表一所示之人施用詐術，導致他們陷於錯誤，並依指示匯
    款至台新帳戶，立刻遭轉匯至其他金融帳戶，由不詳之人取
    得詐欺所得，因此掩飾、隱匿犯罪所得之去向（詐欺時間、
    方法、匯款時間、金額如附表一）。
二、案經附表一所示之人訴由新北市政府警察局新莊分局、汐止
    分局、桃園市政府警察局八德分局報告臺灣新北地方檢察署
    檢察官偵查起訴及移送併辦。
    理  由
一、被告李仲信已經於準備程序與審理對於以上犯罪事實坦承不
    諱（本院卷第135頁、第140頁），與附表一所示之人於警詢
    證述大致相符（出處如附表二），並有台新帳戶開戶資料、
    交易明細各1份（偵46292卷第77頁至第89頁）、附表二所示
    非供述證據可資佐證，足以認為被告具任意性的自白與事實
    符合，應屬可信。因此，本案事證明確，被告犯行可以明確
    認定，應該依法進行論罪科刑。
二、論罪科刑：
（一）本案論罪法條：
    1.被告將台新帳戶存摺、金融卡、密碼、網路銀行帳號、密
　　　碼提供給不詳之人使用，該帳戶被用來作為不詳之人指示
      附表一所示之人匯款的工具，並沒有實際參與施用詐術或
      洗錢的行為，因此被告行為所構成的犯罪是「刑法第30條
      第1項前段、第339條第1項幫助詐欺取財罪」以及「刑法
      第30條第1項前段、洗錢防制法第2條第2款、第14條第1項
      幫助洗錢罪」。
    2.被告提供台新帳戶給不詳之人使用（單一幫助行為），同
      時觸犯幫助詐欺取財罪、幫助洗錢罪（異種想像競合），
      並使不詳之人可以因此對附表一所示之人行騙，成功進行
      5次詐欺取財以及洗錢的行為（同種想像競合），應依刑
      法第55條規定，以幫助洗錢罪處斷（洗錢罪的最高法定刑
      比詐欺取財罪還要重）。
    3.檢察官雖然只有就附表一編號1至2所示被害人的犯罪事實
      起訴，但是既然附表一編號3至5所示被害人的犯罪事實與
      該部分存在裁判上一罪的想像競合關係，並且經過檢察官
      移送併辦（111年度偵字第868號、第8294號、第9175號）
      ，自然是法院可以審理的範圍（起訴效力所及）。
（二）刑罰減輕事由：
    1.被告以幫助的意思，參與構成要件以外的行為，為幫助犯
      ，行為危害性相較於直接施行詐術、洗錢的行為人還輕，
      根據刑法第30條第2項規定，減輕被告的處罰。
　　2.又被告於準備程序、審理均自白洗錢罪犯行，再依洗錢防
      制法第16條第2項規定，減輕被告的刑罰。
　　3.因為被告有多數可以減輕處罰規定的適用，依刑法第70條
      規定，遞減之。
（三）審酌被告具有一般智識與社會經驗，對於詐騙案件層出不
      窮應該有所認知，卻在沒有合理理由的情況下，輕率地提
      供帳戶給不明人士使用，造成他人受有財產上損害，並造
      成國家追訴不法金流、查緝犯罪的困難，行為非常值得譴
      責，幸好被告最終坦承犯行，對於司法資源有一定程度的
      節省，犯後態度不算太差。一併考量被告有偽造文書、妨
      害公務、施用毒品、詐欺的前科，於審理說自己專科肄業
      的智識程度，從事水電工作，月收入約新臺幣（下同）4
      萬元，與母親、13歲女兒同住的家庭經濟生活狀況，附表
      一所示之人的損害總額為199萬元，沒有因為提供帳戶獲
      得任何報酬，未與任何告訴人達成和解並賠償損害等一切
      因素，量處如主文所示之刑，並諭知罰金如果易服勞役的
      話，應該如何進行折算的標準。
據上論斷，應依刑事訴訟法第273條之1第1項、第299條第1項前
段，判決如主文。
本案經檢察官黃筵銘提起公訴，檢察官王聖涵、陳旭華、檢察官
劉新耀到庭執行職務。
中　　華　　民　　國　　111 　年　　5 　　月　　31　　日
                  刑事第一庭　法  官 陳柏榮
上列正本證明與原本無異。
如不服本判決，應於判決送達後20日內敘明上訴理由，向本院提
出上訴狀 (應附繕本) ，上訴於臺灣高等法院。其未敘述上訴理
由者，應於上訴期間屆滿後20日內向本院補提理由書「切勿逕送
上級法院」。
                              書記官  王道欣
中　　華　　民　　國　　111 　年　　6 　　月　　1 　　日
　　　　　　　　　　　　　　　　　　　　　　　　　　　　
附錄本件論罪科刑法條：刑法第30條、第339條、洗錢防制法第1
4條
中華民國刑法第30條
（幫助犯及其處罰）
幫助他人實行犯罪行為者，為幫助犯。雖他人不知幫助之情者，
亦同。
幫助犯之處罰，得按正犯之刑減輕之。
中華民國刑法第339條
（普通詐欺罪）
意圖為自己或第三人不法之所有，以詐術使人將本人或第三人之
物交付者，處5年以下有期徒刑、拘役或科或併科50萬元以下罰
金。
以前項方法得財產上不法之利益或使第三人得之者，亦同。
前二項之未遂犯罰之。
洗錢防制法第14條
有第二條各款所列洗錢行為者，處7年以下有期徒刑，併科新臺
幣5百萬元以下罰金。
前項之未遂犯罰之。
前二項情形，不得科以超過其特定犯罪所定最重本刑之刑。

附表一：
編號 告訴人 詐欺時間、方法 匯款時間 匯款金額 (新臺幣) 1 賴政皓 交友軟體CHEERS暱稱「MOMO」、LINE暱稱「珊珊」，於110年6月21日22時，添加賴政皓為好友，佯稱加入「富達外匯」操作外幣，保證獲利云云，致賴政皓陷於錯誤，依指示匯款。 110年6月30日21時9分 4萬5,000元    110年6月30日21時19分 4萬元 2 蔡念堯 交友軟體WeDate及LINE暱稱「陳諪」，於110年5月27日，添加蔡念堯為好友，佯稱加入「飛括金融」押注投資外匯，保證獲利云云，致蔡念堯陷於錯誤，依指示匯款。 110年6月28日16時33分 100萬元 3 陳雅玟 【111偵868移送併辦】 交友網站Tandem暱稱「MOMO」、LINE暱稱「Ailekesi」，於110年6月19日，添加陳雅玟為好友，佯稱加入虛擬幣平台「幣安」投資虛擬貨幣USDT，保證獲利云云，致陳雅玟陷於錯誤，依指示匯款。 110年6月30日20時49分（併辦意旨書誤載為110年6月3時20時49分） 9萬5,000元 4 孫宜雍 【111偵8294移送併辦】 交友軟體「相約」及LINE暱稱「Ella」，於110年6月中旬，添加孫宜雍為好友，佯稱加入投資平台「星海國際交易所」進行投資，穩賺不賠云云，致孫宜雍陷於錯誤，依指示匯款。 110年6月28日16時53分 5萬元    110年6月28日16時55分 5萬元    110年6月28日17時4分（併辦意旨書誤載為17時7分） 5萬元    110年6月30日13時19分（併辦意旨書誤載為13時26分） 5萬元    110年6月30日13時24分 1萬元 5 趙心彤 【111偵9175移送併辦】 臉書及LINE暱稱「楚昊天」，於110年6月30日，添加趙心彤為好友，佯稱加入投資平台「Warlock MarketLimited」投資黃金期貨，保證獲利云云，致趙心彤陷於錯誤，依指示匯款。 110年6月30日14時3分（併辦意旨書誤載為13時27分） 60萬元 

附表二： 
對應犯罪事實 證據名稱 證據出處 附表一編號1 （告訴人賴政皓） 賴政皓於警詢證詞 偵46292卷第7頁至第11頁  賴政皓報案資料 偵46292卷第13頁、第15頁至第19頁  網路銀行轉帳畫面 偵46292卷第51頁至第52頁  台北富邦銀行金融卡正反面影本 偵46292卷第55頁  LINE對話紀錄 偵46292卷第47頁至第51頁、第54頁 附表一編號2 （告訴人蔡念堯） 蔡念堯於警詢證詞 偵4692卷第37頁至第47頁背面  蔡念堯報案資料 偵4692卷第65頁至第66頁、第77頁、第79頁、第125頁、第127頁至第129頁  郵政跨行匯款申請書 偵4692卷第61頁  LINE對話紀錄 偵4692卷第67頁至第75頁 附表一編號3 （告訴人陳雅玟） 陳雅玟於警詢證詞 偵868卷第7頁至第8頁  兆豐銀行存摺封面影本 偵868卷第9頁  兆豐銀行網路轉帳畫面 偵868卷第10頁  LINE對話紀錄 偵868卷第15頁至第35頁  虛擬貨幣「幣安」儲值紀錄、客服畫面5張 偵868卷第14頁至第15頁、第28頁至第29頁 附表一編號4 （告訴人孫宜雍） 孫宜雍於警詢證詞 偵8294卷第14頁至第15頁背面  孫宜雍報案資料 偵8294卷第69頁、第107頁至第114頁  手機網路銀行轉帳畫面 偵8294卷第26頁至第27頁  LINE對話紀錄 偵8294卷第21頁至第23頁  星海國際投資網站畫面 偵8294卷第23頁  手機通話紀錄畫面 偵8294卷第23頁 附表一編號5 （告訴人趙心彤） 趙心彤於警詢證詞 偵9175卷第20頁正背面  趙心彤報案資料 偵9175卷第25頁、第27頁至第29頁  玉山銀行新臺幣匯款申請書 偵9175卷第21頁  玉山銀行存摺封面及內頁影本 偵9175卷第23頁、第54頁背面  詐騙網站「WARLOCK Market」對話紀錄 偵9175卷第35頁至第37頁  LINE及臉書Messenger對話紀錄 偵9175卷第37頁至第53頁